zh-CN: 警报类型: 智能手机通知; 声音警报; 视觉警报; 其他
sk-SK: Typ upozornenia: Upozornenia na smartfóne; Zvukové alarmy; Vizuálne upozornenia; Iné
sv: Varningstyp: Smartphone-aviseringar; Ljudlarm; Visuella aviseringar; Övrigt
pt-BR: Tipo de alerta: Notificações de smartphones; Alarmes sonoros; Alertas visuais; Outro
hu: Riasztás típusa: Okostelefonos értesítések; Hangos riasztások; Vizuális riasztások; Egyéb
el: Τύπος ειδοποίησης: Ειδοποιήσεις smartphone; Ηχητικοί συναγερμοί; Οπτικές ειδοποιήσεις; Άλλο
hr-HR: Vrsta upozorenja: Obavijesti pametnog telefona; Zvučni alarmi; Vizualna upozorenja; Ostalo
ja: アラートの種類: スマートフォン通知; アラーム音; 視覚的アラート; その他
sl-SI: Vrsta opozorila: Obvestila pametnega telefona; Zvočni alarmi; Vizualna opozorila; Druga
nl: Waarschuwingstype: Smartphone-meldingen; Geluidsalarmen; Visuele waarschuwingen; Andere
cs: Typ upozornění: Upozornění na smartphonu; Zvukové alarmy; Vizuální upozornění; Jiné
es: Tipo de alerta: Notificaciones de teléfono inteligente; Alarmas de sonido; Alertas visuales; Otros
en: Alert type: Smartphone notifications; Sound alarms; Visual alerts; Other
nb: Varslingstype: Smarttelefonvarsler; Lydalarmer; Visuelle varsler; Annet
lt-LT: Įspėjimo tipas: Išmaniojo telefono pranešimai; Garsiniai signalai; Vaizdiniai įspėjimai; Kita
da: Advarselstype: Smartphone-notifikationer; Lydalarmer; Visuelle advarsler; Andet
ru: Тип оповещения: Уведомления на смартфоне; Звуковые оповещения; Визуальные оповещения; Другое
pl: Typ alertu: Powiadomienia na smartfonie; Alarmy dźwiękowe; Alerty wizualne; Inne
pt-PT: Tipo de alerta: Notificações de smartphones; Alarmes sonoros; Alertas visuais; Outro
tr: Uyarı Tipi: Akıllı telefon bildirimleri; Sesli alarmlar; Görsel uyarılar; Diğer
de: Alarmtyp: Smartphone-Benachrichtigungen; Akustische Benachrichtigungen; Visuelle Warnungen; Sonstiges
ro-RO: Tip alertă: Notificări pe smartphone; Alarme sonore; Alerte vizuale; Altele
zh-TW: 警報類型: 智慧型手機通知; 音訊警報; 視覺警報; 其他
ko: 경고 유형: 스마트폰 알림; 소리 알람; 시각 알림; 기타
fi: Hälytystyyppi: Älypuhelimen ilmoitukset; Äänihälyttimet; Visuaaliset hälytykset; Muu
th: ประเภทการแจ้งเตือน: การแจ้งเตือนผ่านสมาร์ทโฟน; การเตือนด้วยเสียง; การแจ้งเตือนด้วยภาพ; อื่นๆ
vi: Loại cảnh báo: Thông báo trên điện thoại thông minh; Báo động bằng âm thanh; Cảnh báo trực quan; Khác
it: Tipo di allarme: Notifiche dello smartphone; Allarmi sonori; Avvisi visivi; Altro
bg-BG: Тип сигнал: Известия за смартфон; Звукови аларми; Визуални сигнали; Други
fr: Type d’alerte: Notifications sur smartphone; Alertes sonores; Alertes visuelles; Autre